【裁判字號】    92,訴,525
【裁判日期】    920818
【裁判案由】    毒品危害防制條例
【裁判全文】
臺灣彰化地方法院刑事判決                          九十二年度訴字第五二五號
    公  訴  人  臺灣彰化地方法院檢察署檢察官
    被      告  甲○○
右列被告因違反毒品危害防制條例案件，經檢察官提起公訴（九十二年度毒偵字第七
五八號），本院判決如左：
    主      文
甲○○施用第一級毒品，累犯，處有期徒刑捌月。
    事      實
一、甲○○前因施用毒品案件，經觀察、勒戒後，認無繼續施用毒品之傾向，由臺灣
    彰化地方法院檢察署檢察官於民國八十七年八月五日以八十七年度偵字第六一二
    ○號不起訴處分確定，復因施用毒品案件，經觀察、勒戒後，認有繼續施用毒品
    之傾向，先送強制戒治，並由臺灣彰化地方法院檢察署檢察官聲請簡易判決處刑
    ，嗣於九十年六月五日經本院以八十八年度斗簡字第六五三號判處有期徒刑三月
    確定，並已於同年十一月十六日執行完畢。詎猶不思悔改，復於九十二年二月十
    一日十四時十九分或其前三日內某時，在不詳地點，以不明方式，施用第一級毒
    品海洛因一次。嗣於同年月十一日十四時十九分，其依規定至彰化縣警察局二林
    分局接受定期採驗尿液結果，呈鴉片類陽性反應，始查悉上情。
二、案經彰化縣警察局二林分局報請臺灣彰化地方法院檢察署檢察官偵查起訴。
    理      由
一、訊據被告甲○○矢口否認有施用第一級毒品海洛因之犯行，辯稱：未施用海洛因
    云云。惟查，被告為警所採取之尿液，送請詮昕科技股份有限公司檢驗結果，呈
    鴉片類陽性反應，有該公司報告編號：00000000號濫用藥物尿液檢驗報
    告一紙附卷可稽（見警卷），按依現行鑑驗實務，人體施用海洛因後三日內所排
    出之尿液，仍能檢出，被告於九十二年二月十一日十四時十九分所採尿液中既經
    檢出前開鴉片類陽性反應，足証其為警查獲前三日內某時應有施用第一級毒品海
    洛因，故其前揭所辯尚非可採。另被告因施用毒品案件，經觀察、勒戒後，認無
    繼續施用毒品之傾向，由臺灣彰化地方法院檢察署檢察官於八十七年八月五日以
    八十七年度偵字第六一二○號不起訴處分確定，復因施用毒品案件，經觀察、勒
    戒後，認有繼續施用毒品之傾向，先送強制戒治，並由臺灣彰化地方法院檢察署
    檢察官聲請簡易判決處刑，嗣於九十年六月五日經本院以八十八年度斗簡字第六
    五三號判處有期徒刑三月確定，並已於同年十一月十六日執行完畢等情，有該不
    起訴處分書一份、本院八十八年度斗簡字第六五三號刑事簡易判決書一份、台灣
    高等法院被告全國前案紀錄表、台灣彰化地方法院檢察署刑案資料查註紀錄表等
    在卷足憑，被告犯罪事證明確，其前開犯行洵堪認定。
二、核被告甲○○所為，係犯毒品危害防制條例第十條第一項之施用第一級毒品罪。
    被告持有第一級毒品係供施用，其持有之低度行為應為施用之高度行為吸收，不
    另論罪。另被告因施用毒品案件，嗣於九十年六月五日經本院以八十八年度斗簡
    字第六五三號判處有期徒刑三月確定，並已於同年十一月十六日執行完畢一節，
    有卷附臺灣高等法院被告全國前案紀錄表、台灣彰化地方法院檢察署刑案資料查
    註紀錄表可憑，其受有期徒刑之執行完畢，五年內再犯本件有期徒刑以上之罪，
    為累犯，應依法加重其刑。爰審酌被告犯罪次數、動機、目的、方法及犯罪後態
    度等一切情狀，量處如主文所示之刑。
據上論斷，應依刑事訴訟法第二百九十九條第一項前段，毒品危害防制條例第十條第
一項，刑法第十一條前段、第四十七條，判決如主文。
本案經檢察官田德煙到庭執行職務。
中      華      民      國    九十二    年      八      月     十八     日
                                    台灣彰化地方法院刑事第二庭
                                        法      官  李  水  源
右正本證明與原本無異。
如不服本判決，應於判決送達後十日內向本院提出上訴狀( 須附繕本 )。
                                        法院書記官  廖  建  興
中      華      民      國    九十二    年      八      月    二十二    日
毒品危害防制條例第十條
施用第一級毒品者，處六月以上五年以下有期徒刑。
施用第二級毒品者，處三年以下有期徒刑。


司法院資訊處製作；財團法人民間司法改革基金會備份。
